臺灣高等法院刑事判決　　　　　　　100 年度上易字第1091號
上　訴　人
即　被　告　蕭英哲
上列上訴人因竊盜等案件，不服臺灣宜蘭地方法院99年度易字第
640 號，中華民國100 年3 月17日第一審判決（起訴案號：臺灣
宜蘭地方法院檢察署99年度偵字第4919號），提起上訴，本院判
決如下：
    主  文
上訴駁回。
    事  實
一、按提起第二審之上訴，其上訴書狀應敘述具體理由，此為第
    二審上訴必備之程式。此觀民國96年7 月4 日修正公布刑事
    訴訟法第361 條第2 項之規定甚明。倘上訴理由之敘述未合
    乎具體之要求者，其上訴即屬同法第362 條前段所定「上訴
    不合法律上之程式」之情形，第二審法院應依同法第367 條
    前段之規定，以判決駁回之。又第二審上訴之目的，既在於
    請求撤銷、變更原判決，則所謂「具體理由」，自應就原判
    決如何足以撤銷、如何應予變更之「事實上」或「法律上」
    之具體根據，本於確實之訴訟資料暨原因事實，逐一敘述、
    記載，必已具體指出原判決事實認定之所憑有如何之錯誤，
    法律之適用有如何之違誤，形式上已足以動搖原判決，具備
    足認其不當或違法而得改判之事由；必要時並應提出有利於
    己之事證，期使第二審法院採納，俾為有利於上訴人之認定
    ，始屬合法。上訴理由之敘述，應先合乎具體之要求，始有
    所敘述可取與否之實體審理與判斷之問題。是上訴人之上訴
    書狀雖敘述上訴理由，但僅泛言原判決認定事實錯誤、違背
    法令、量刑失之過重或輕縱等情詞，而未依上揭意旨指出具
    體事由，或形式上雖已指出具體事由，然該等事由縱使屬實
    ，亦不足以認為原判決有何不當或違法，或其所陳之事由，
    與訴訟資料所載不相適合，或所指摘原判決之「不當」或「
    違法」根本不存在者，均應認其實質上並未符合具體之要件
    ，庶符節制濫行上訴之立法意旨。
二、原判決認定上訴人即被告蕭英哲有原判決事實欄所示之夜間
    侵入住宅、逾越安全設備竊盜及非法由自動付款設備取財之
    犯行，因而論上訴人以逾越安全設備，於夜間侵入住宅竊盜
    （累犯）及非法由自動付款設備取財罪（累犯），分別量處
    有期徒刑8 月、4 月，並定其應執行之刑為有期徒刑10月，
    係以該等事實，業據上訴人於警詢及原審坦承不諱（見偵查
    卷第4 至10頁、原審卷第23、24、31頁），並據證人即告訴
    人林均沛於警詢及原審證述明確（見偵查卷第11至13頁、原
    審卷第26至28頁）。又上訴人於前案有期徒刑執行完畢後5
    年內再犯本案二罪，有本院被告前案紀錄表在卷可稽。並說
    明：刑法第321 條業於100 年1 月26日經總統公布修正，於
    同年月28日施行，修正後規定於法定刑增訂得併科新台幣10
    萬元以下罰金，且於該法條第1 項第1 款刪除「夜間」之要
    件，經比較新舊法結果，以被告行為時之舊法對被告較為有
    利，依刑法第2 條第1 項前段規定，應適用被告行為時之法
    律處斷。經核已詳敘憑以認定之理由及證據，依其確認之事
    實而為法律之適用，並無違誤。
三、上訴人不服原判決，於100 年3 月30日具狀提起上訴，嗣於
    100 年4 月22日補提上訴理由狀略為：上訴人因生活窮困始
    起意竊盜，且係實施竊盜行為中，接續以單一犯意由自動付
    款設備取財，應考量其行為之接續性及犯罪意圖同一性，以
    單一刑罰處斷，量處較輕刑；又上訴人所為惡性非重，又未
    傷人，且犯後已知悔悟，並於原審與被害人已達成和解，若
    入獄執行，將無法按月履行和解條件，爰提起上訴，請予從
    輕量刑云云。
四、經查：(1)上訴意旨雖泛指：其係於實施竊盜行為中，接續以
    單一犯意由自動付款設備取財，應考量其行為之接續性及犯
    罪意圖同一性，以單一刑罰處斷，量處較輕刑云云。然原判
    決理由欄第四點已說明：被告以竊得之提款卡至自動付款設
    備提款之行為，係犯刑法第339 條之2 第1 項之非法由自動
    付款設備取財罪，被告接續五次非法由自動付款設備取財，
    係於密切之時間內，於同一地點，侵害同一法益，各行為之
    獨立性極為薄弱，依一般社會健全觀念，在時間差距上，難
    以強行分開，在刑法評價上，以視為數個舉動之接續施行，
    合為包括之一行為予以評價，較為合理，認屬接續犯；且與
    所犯加重竊盜罪之犯意個別，行為互殊，應予分論併罰等語
    （見原判決第4 頁），已具體說明其認事用法之依據，經核
    並無違誤。且「加重竊盜罪」之罪質並不當然包括「由自動
    付款設備取財罪」之罪質，二者侵害法益復不相同，自於95
    年7月1日施行之修正刑法業已刪除牽連犯之規定，自無由再
    就所犯上開二罪以單一刑罰處斷。上訴意旨泛執前詞提起上
    訴，難認已提出足以動搖原判決，而足認原判決不當或違法
    之具體理由。(2)按量刑之輕重，屬於為裁判之法院得依職權
    自由裁量之事項，苟其量刑已以行為人之責任為基礎，並斟
    酌刑法第57條所列一切情狀，在法定刑度內，酌量科刑，如
    無偏執一端，致明顯輕重失衡情形，不得遽指為不當或違法
    。查原判決關於科刑部分，業於理由內說明係審酌上訴人因
    經濟狀況不佳而為前揭犯刑，及其於夜間侵入住宅、逾越安
    全設備為竊盜之手段，對告訴人造成之損害非輕，惟兼衡其
    犯後坦承犯行，並考量上訴人與告訴人已成立和解，態度尚
    屬良好等一切情狀，而據以量刑，顯係基於行為人之責任基
    礎，斟酌刑法第57條所列情狀，而為刑之量定。且查上訴人
    前曾因竊盜案件經臺灣臺中地方法院於98年7 月24日以98年
    度易字第2203號刑事判決判處有期徒刑8月確定，甫於99年6
    月5 日縮刑期滿執行完畢，此有本院被告前案紀錄表可憑，
    此次再犯修正前刑法第321條第1項第1款、第2款之加重竊盜
    罪，其法定本刑為6月以上、5年以下有期徒刑，又係累犯，
    應加重其刑，是原審斟酌上情後，就加重竊盜罪部分僅判處
    有期徒刑8 月，顯係量處低度刑。至所犯由自動付款設備取
    財罪，經原審斟酌上情，考量其接續行為次數、提領款項總
    額已達10萬元，且與被害人成立和解等情狀，量處有期徒刑
    4月（見原判決第5頁），其量刑亦屬從輕，並無裁量權濫用
    或失之過重之情形。是上訴意旨有關「量刑過重」部分，並
    未具體指明第一審判決之量刑有何不當或違法，而構成應予
    撤銷之事由，難認已符合首揭上訴書狀應敘述具體理由之要
    件。(3)至上訴人指稱：如其入獄執行，將無法履行和解條件
    云云，則與原判決之事實認定、法律適用及量刑，是否具備
    應予撤銷變更之判斷無關，自非具體理由，附此說明。
五、依上開說明，本件上訴不合法律上之程式，應予駁回，並不
    經言詞辯論為之。
據上論斷，應依刑事訴訟法第367 條前段、第372 條，判決如主
文。
中    華    民    國   100    年    5     月    31    日
              刑事第二十四庭審判長法  官  李錦樑
                                  法  官  張惠立
                                  法  官  朱瑞娟
以上正本證明與原本無異。
不得上訴。
                                  書記官  郭家慧
中    華    民    國   100    年    5     月    31    日